【裁判字號】    97,消債更,853
【裁判日期】    980825
【裁判案由】    更生事件
【裁判全文】
臺灣士林地方法院民事裁定           97年度消債更字第853號
債  務  人  甲○○○○○○
                        （眾信法律地政聯合事務所）
上列當事人聲請更生事件，本院裁定如下：
    主  文
債務人甲○○○○○○自中華民國九十八年八月二十五日下午五
時起開始更生程序。
命司法事務官進行本件更生程序。
    理  由
一、債務人聲請意旨略以：債務人有不能清償債務之情事，前曾
    於民國95年間依照「中華民國銀行公會會員辦理消費金融案
    件無擔保債務協商機制」請求共同協商債務清償方案，並協
    商成立，協商條件為每月還款新臺幣（下同）2 萬9,671 元
    。惟債務人每月薪資所得3 萬6,000 元，扣除協商條件應清
    償金額，僅剩餘6,329 元，存款用罄又需扶養尚在就讀之子
    女，實無法維持基本生活。是協商條件未考量伊必要生活支
    出，債務人確係因不可歸責於己，致履行協商條件顯有重大
    困難。且債務人無擔保或無優先權之債務總額未逾1,200 萬
    元，復未經法院裁定開始清算程序或宣告破產，爰向本院聲
    請更生等語。
二、按「債務人與金融機構協商成立者，不得聲請更生或清算，
    但因不可歸責於己之事由，致履行顯有重大困難者，不在此
    限」、「本條例施行前，債務人依金融主管機關協調成立之
    中華民國銀行公會會員辦理消費金融案件無擔保債務協商機
    制與金融機構成立之協商，準用前項之規定」，消費者債務
    清理條例第151 條第5 項、第6 項分別定有明文。次按，債
    務人不能清償債務或有不能清償之虞，且無擔保或無優先權
    之債務總額未逾新臺幣（下同）1,200 萬元者，於法院裁定
    開始清算程序或宣告破產前，得向法院聲請更生，觀諸消費
    者債務清理條例第3 條、第42條第1 項規定自明。又法院開
    始更生程序之裁定，應載明其年、月、日、時，並即時發生
    效力。法院開始更生或清算程序後，得命司法事務官進行更
    生或清算程序，必要時得選任律師、會計師或其他適當之自
    然人或法人一人為監督人或管理人，復為同條例第45條第1
    項、第16條所明定。
三、經查，債務人所主張之上開事實，業據提出中華民國銀行公
    會會員辦理消費金融案件無擔保債務協商機制協議書及無擔
    保還款計劃影本（見本院卷第23至25頁）、債務人全戶戶籍
    謄本影本（見本院卷第10至12頁）、財團法人金融聯合徵信
    中心當事人綜合信用報告─債務清理條例前置協商專用債權
    人清冊影本（見本院卷第31至35頁）、財政部臺灣省北區國
    稅局95、96、97年度綜合所得稅各類所得資料清單影本（見
    本院卷第28之1 至29頁、第91頁）、財政部臺灣省北區國稅
    局財產歸屬資料清單影本（見本院卷第27頁）、佳渼小坊收
    入切結書影本（見本院卷第90頁）、存摺內頁影本（見本院
    卷第64至68頁）等為證，核閱屬實。準此，債務人主張其有
    不可歸責於己之事由，致履行顯有重大困難，堪認為真。復
    查無債務人有消費者債務清理條例第6 條第3 項、第8 條或
    第46條各款所定駁回更生聲請之事由存在，則債務人聲請更
    生，應屬有據，爰裁定如主文。
中    華    民    國    98    年    8     月    25    日
                  民事第二庭  法      官  李瑜娟
上為正本係照原本作成。
本件不得抗告。
中    華    民    國    98    年    8     月    25    日
                              書  記  官  周嫣蘋


司法院資訊處製作；財團法人民間司法改革基金會備份。
